【裁判字號】    97,訴,1387
【裁判日期】    971126
【裁判案由】    違反毒品危害防制條例
【裁判全文】
臺灣屏東地方法院刑事判決              97年度訴字第1387號
公  訴  人  臺灣屏東地方法院檢察署檢察官
被      告  甲○○
上列被告因違反毒品危害防制條例案件，經檢察官提起公訴（97
年度偵字第2074號），嗣被告於本院準備程序進行中先就被訴事
實為有罪之陳述，本院告知被告簡式審判程序之旨，並聽取當事
人之意見後，裁定改由受命法官獨任依簡式審判程序審理，本院
判決如下：
    主  文
甲○○施用第一級毒品，累犯，處有期徒刑捌月。
    事  實
一、甲○○前於民國94年間，因施用毒品案件，經法院裁定送觀
    察、勒戒後，認無繼續施用毒品之傾向，於94年10月20日釋
    放出所，由臺灣屏東地方法院檢察署檢察官以94年度毒偵字
    第2403號為不起訴處分；復於95年間，因施用毒品案件，經
    本院以95年度訴字第693 號判決判處有期徒刑8 月確定；又
    於96年間，因搶奪案件，經臺灣士林地方法院以95年度訴字
    第875 號判決判處有期徒刑6 月確定，上開2 案各經減刑後
    接續執行，於96年7 月16日執行完畢。詎仍未戒除吸食毒品
    之惡習，復基於施用第一級毒品海洛因之犯意，於97年8 月
    19日22時許，在其位於屏東縣潮州鎮○○路156 之8 號住處
    ，以注射針筒摻水注射之方式，施用第一級毒品海洛因1 次
    。嗣為警於97年8 月21日13時50分許，因偵辦他起違反毒品
    危害防制條例案件，傳喚通知甲○○到屏東縣警察局督察室
    說明時，主動坦承有施用毒品而自首接受裁判，並經其同意
    採尿送驗後，呈嗎啡陽性反應而查知上情。
二、案經屏東縣警察局移請臺灣屏東地方法院檢察署檢察官偵查
    起訴。
    理  由
壹、程序部份
一、按除被告所犯為死刑、無期徒刑、最輕本刑為3 年以上有期
    徒刑之罪或高等法院管轄第一審案件者外，於法院行準備程
    序進行中，被告先就被訴事實為有罪之陳述時，審判長得告
    知被告簡式審判程序之旨，並聽取當事人、代理人、辯護人
    及輔佐人之意見後，裁定進行簡式審判程序；且受命法官行
    準備程序，與法院或審判長有同一之權限；又簡式審判程序
    之證據調查，不受刑事訴訟法第159 條第1 項、第161 條之
    2 、第161 條之3 、第163 條之1 及第164 條至第170 條規
    定之限制，刑事訴訟法第273 條之1 第1 項、第279 條第2
    項前段、第273 條之2 分別定有明文。被告所為係犯死刑、
    無期徒刑、最輕本刑為3 年以上有期徒刑以外之罪，其於準
    備程序中就被訴事實為有罪之陳述，經受命法官告知簡式審
    判程序之旨，並聽取公訴人、被告之意見後，本院合議庭認
    為適宜由受命法官獨任進行簡式審判程序，依刑事訴訟法第
    273 條之1 第1 項規定，裁定由受命法官獨任進行簡式審判
    程序，合先敘明。
貳、實體部分
一、訊據被告甲○○對於上揭犯罪事實均坦承不諱，復查：
（一）經警於查獲被告當日14時15分所採之尿液送驗結果，係呈
      嗎啡陽性反應，此有屏東縣政府警察局毒品案件涉嫌人尿
      液採證編號姓名對照表、台灣檢驗科技股份有限公司97年
      9 月8 日編號KＺ000000000000號濫用藥物尿液檢驗報告各
      1 份在卷可稽。
（二）再查被告甲○○前於94年間，因施用毒品案件，經法院裁
      定送觀察、勒戒後，認無繼續施用毒品之傾向，於94年10
      月20日釋放出所，由臺灣屏東地方法院檢察署檢察官以94
      年度毒偵字第2403號為不起訴處分之事實，有臺灣高等法
      院被告全國前案紀錄表1 份在卷可按。是被告於觀察勒戒
      釋放後5 年內再犯施用毒品之罪甚明。
（三）綜上所述，被告前曾犯施用毒品，且於觀察、勒戒執行完
      畢釋放後，5 年內再犯本件施用毒品，事證應屬明確，其
      犯行應堪認定。
二、查海洛因屬毒品危害防制條例第2 條第2 項第1 款所規定之
    第一級毒品，核被告所為，係犯毒品危害防制條例第10條第
    1 項施用第一級毒品罪。被告持有毒品，復進而施用，其持
    有毒品之低度行為，為施用毒品之高度行為所吸收，不另論
    罪。被告前於95年間，因施用毒品案件，經本院以95年度訴
    字第693 號判決判處有期徒刑8 月確定；又於96年間，因搶
    奪案件，經臺灣士林地方法院以95年度訴字第875 號判決判
    處有期徒刑6 月確定，上開2 案各經減刑後接續執行，於96
    年7 月16日執行完畢一情，有臺灣高等法院被告全國前案紀
    錄表1 份在卷可憑，於5 年內故意再犯有期徒刑以上之本件
    ，應依刑法第47條第1 項規定，論以累犯，並依法加重其刑
    。又被告係於97年8 月21日13時50分許，因警方偵辦他起違
    反毒品危害防制條例案件，傳喚通知被告到屏東縣警察局督
    察室說明時，主動坦承有施用毒品而同意採尿送驗等情，有
    屏東縣政府警察局督察室查獲案件移辦單、97年8 月21日13
    時50分警詢筆錄各1 份在卷可稽，核與被告於本院審理時供
    述之情節相符，足見被告係於未發覺本件施用毒品犯罪前主
    動坦承犯行而接受裁判，符合刑法第62條自首之規定，爰依
    該規定減輕其刑。被告既同有上開刑之加重及減輕事由，則
    應依刑法第71條第1 項規定，先加後減之。爰審酌被告施用
    毒品，不僅足以戕害其個人身心，且極易滋生其他犯罪，惡
    化治安甚重，嚴重損及公益，且被告前經觀察勒戒之處遇助
    其戒除毒品，竟再為本件施用毒品犯行，顯見其不思悔改，
    自制力亦顯不佳；惟於犯後即能坦承犯行，而其施用毒品行
    為於本質上係屬自我戕害行為，反社會性之程度應屬較低，
    且先前僅各有一次因施用毒品經法院裁定觀察勒戒及判刑之
    吸毒前科記錄等一切情狀，酌情量處如主文所示之刑。
據上論斷，應依刑事訴訟法第273 條之1 第1 項、第299 條第1
項前段，毒品危害防制條例第10條第1 項，刑法第11條前段、第
47條第1 項、第62條前段，判決如主文。
本件經檢察官陳鼎文到庭執行職務。
中    華    民    國    97    年    11    月    26    日
                  刑事第一庭    法  官  羅培毓
以上正本證明與原本無異。
如不服本判決應於收受本判決送達後十日內向本院提出上訴書狀
，其未敘述上訴理由者，並得於提起上訴後十日內向本院補提理
由書狀（均須按他造當事人之人數附繕本）「切勿逕送上級法院
」
中    華    民    國    97    年    11    月    26    日
                               書記官  呂坤宗
附錄本判決論罪科刑法條：
毒品危害防制條例第10條第1項
施用第一級毒品者，處六月以上五年以下有期徒刑。


司法院資訊處製作；財團法人民間司法改革基金會備份。
